# 在途资金入账问题

提问人：hmx20 时间：2021-12-02 11:55:22
陈老师，请问您公司直营门店 POS 机刷卡、二维码收款等尚在银联、拉卡拉、支付宝、微信等第三方支付公司暂存的资金，应当在【其他应收款-在途资金】还是在【其他货币资金-在途资金】入账呢？一般款项将于 T+1 日自动划转至公司账户。现金流方面，如果入到其他货币资金时，是否作为“销售商品提供劳务收到的现金”，是否作为现金等价物？

回答人：chenyiwei
可参考：《中审众环研究 2020 》之“问题5-1-8（第三方支付平台账户中的款项如何列报）”、“问题5-1-11（由第三方代收的款项在报表中的列报）”。